臺灣臺中地方法院刑事判決　　　　　　 100年度易字第2949號
公　訴　人　臺灣臺中地方法院檢察署檢察官
被　　　告　林辰學
　　　　　　柯美惠
上列被告因竊盜案件，經檢察官提起公訴（99年度偵字第27291號
），被告於準備程序中就被訴事實為有罪之陳述，經告知簡式審
判程序之旨，並聽取當事人之意見後，本院裁定進行簡式審判程
序，判決如下：
    主  文
林辰學結夥三人以上竊盜，累犯，處有期徒刑玖月。未扣案之鑰
匙壹支沒收。又結夥三人以上竊盜，累犯，處有期徒刑玖月。未
扣案之鑰匙壹支沒收。應執行有期徒刑壹年肆月。未扣案之鑰匙
壹支沒收。
柯美惠結夥三人以上竊盜，累犯，處有期徒刑玖月。未扣案之鑰
匙壹支沒收。又結夥三人以上竊盜，累犯，處有期徒刑玖月。未
扣案之鑰匙壹支沒收。應執行有期徒刑壹年肆月。未扣案之鑰匙
壹支沒收。
    犯罪事實
一、林辰學前因常業詐欺及恐嚇危害安全案件，經臺灣高等法院
    臺中分院以95年度上訴字第604、605號判決分別判處有期徒
    刑2年2月及2年，應執行刑有期徒刑4年確定，於民國97年6
    月25日因縮短刑期假釋出監付保護管束，於98年6月27日保
    護管束期滿未經撤銷假釋，視為執行完畢。柯美惠前因偽造
    文書案件，經本院以92年度訴字第1440號判決判處有期徒刑
    4月確定，於94年7月1日執行完畢。詎渠2人均猶未悔改，林
    辰學於98年11月5日凌晨1時48分許，駕駛車牌號碼1539-LP
    號自小客車，搭載柯美惠及真實姓名、年籍均不詳、綽號「
    阿豪」之成年男子，行經臺中市○區○○○街268巷口，見
    楊嘉玲所有之車牌號碼A6-6440號自小客貨車停放在該處，
    且無人看管，竟共同意圖為自己不法所有，基於竊盜之犯意
    聯絡，由林辰學、柯美惠在旁負責把風，「阿豪」則以自備
    之鑰匙開啟車牌號碼A6-6440號自小客貨車之車門並發動引
    擎，而竊取該車，得手後，由「阿豪」駕駛前開竊得之車牌
    號碼A6-6440號自小客貨車，林辰學則駕駛1539-LP號自小客
    車搭載柯美惠，分別離開現場。嗣渠3人途經臺中市○區○
    ○路與福田一街口時，見黃永承所有之車牌號碼X8-4465號
    自小客貨車停放在該處，復另行起意，共同意圖為自己不法
    所有，基於竊盜之犯意聯絡，由柯美惠在車上負責把風，「
    阿豪」則以上開同1支自備之鑰匙開啟車牌號碼X8-4465號自
    小客貨車之車門，並與林辰學合力將置於該車後座之打蠟機
    2 部、乾式吸塵器及乾濕二用吸塵器各1部搬運至車牌號碼
    A6-6440號自小客貨車上。得手後，「阿豪」隨即駕駛車牌
    號碼A6-6440號自小客貨車，將竊得之前開打蠟機2部、乾式
    吸塵器及乾濕二用吸塵器各1部載往他處變賣，之後則將車
    牌號碼A6-6440號自小客貨車棄置在臺中市○區○○○路1段
    之路旁。嗣楊嘉玲發覺車牌號碼A6-6440號自小客貨車失竊
    ；黃永承發覺上開打蠟機及吸塵器失竊後報警處理，經警調
    閱監視錄影畫面，始循線查悉上情。
二、案經臺中市政府警察局（改制前為臺中市警察局）第三分局
    報告臺灣臺中地方法院檢察署檢察官偵查起訴。
    理  由
一、本案被告林辰學、柯美惠所犯，均非死刑、無期徒刑、最輕
    本刑為3年以上有期徒刑之罪，或高等法院管轄第一審之案
    件，被告2人於準備程序中，就前揭被訴事實均為有罪之陳
    述，經告以簡式審判程序之旨，並聽取被告及公訴人之意見
    後，本院認無不得或不宜改依簡式審判程序進行之處，爰依
    刑事訴訟法第273條之1第1項規定，裁定進行簡式審判程序
    ，是本案之證據調查，依刑事訴訟法第273條之2規定，不受
    同法第159條第1項、第161條之2、第161條之3、第163條之1
    及第164條至170條規定之限制，合先敘明。
二、上開犯罪事實，業據被告2人於本院準備程序及審理時均坦
    承不諱，核與被害人楊嘉玲、黃永承於警詢中指述情節相符
    ，復有臺中市警察局車輛協尋電腦輸入單影本1張、失車-案
    件基本資料詳細畫面報表1張、監視錄影畫面翻拍照片13張
    、蒐證照片6張等在卷可憑。足認被告2人之自白與事實相符
    ，堪以認定。本案事證明確，被告2人前揭犯行洵堪認定，
    應予依法論處。
三、按行為後法律有變更者，適用行為時之法律。但行為後之法
    律有利於行為人者，適用最有利於行為人之法律，刑法第2
    條第1項定有明文。查被告2人於98年11月5日為上開竊盜行
    為後，刑法第321條業於100年1月26日修正公布施行，並於
    同年月28日生效。修正後刑法第321條加重竊盜罪之法定刑
    業由「6月以上、5年以下有期徒刑」，修正為「6月以上、5
    年以下有期徒刑，得併科新臺幣10萬元以下罰金」，已增加
    罰金刑為法定刑，經比較新舊法結果，以修正前之規定對被
    告較為有利，自應依刑法第2條第1項之「從舊從輕」原則，
    適用修正前刑法第321條之規定予以論處。是核被告林辰學
    、柯美惠上開所為，均係犯修正前刑法第321條第1項第4款
    之結夥3人以上竊盜罪。被告2人與成年男子「阿豪」間就上
    開2次加重竊盜犯行，均有犯意聯絡及行為分擔，均為共同
    正犯。又被告2人各所犯上開2次加重竊盜罪間，犯意各別，
    行為互殊，均應予分論併罰。再被告林辰學前因常業詐欺及
    恐嚇危害安全案件，經臺灣高等法院臺中分院以95年度上訴
    字第604、605號判決分別判處有期徒刑2年2月及2年，應執
    行刑有期徒刑4年確定，於97年6月25日因縮短刑期假釋出監
    付保護管束，於98年6月27日保護管束期滿未經撤銷假釋，
    視為執行完畢；被告柯美惠前因偽造文書案件，經本院以92
    年度訴字第1440號判決判處有期徒刑4月確定，於94年7月1
    日執行完畢之情，有臺灣高等法院被告前案紀錄表在卷可稽
    ，被告2人受有期徒刑執行完畢，5年以內故意再犯本案有期
    徒刑以上之各罪，均為累犯，應依刑法第47條第1項規定加
    重其刑。爰審酌被告2人均正值青壯，不思以正當途徑獲取
    財物，竟竊取被害人楊嘉玲、黃永承之財物，損及渠等之財
    產權益，且對社會治安有相當危害，實屬不該，惟被告2人
    犯後均坦承犯行，犯後態度尚佳，且其中車牌號碼A6-6440
    號自小客貨車業已尋獲，有失車－案件基本資料詳細畫面報
    表1份在卷可查（見臺中市政府警察局第三分局中分三偵字
    第0990025075號卷第23-1頁）等一切情狀，分別量處如主文
    所示之刑，並定其應執行之刑。再按，刑法第38條第3項係
    規定以屬於犯罪行為人供犯罪所用之物，得宣告沒收，並非
    規定屬「被告」所有之物，始得宣告沒收，而共同正犯於意
    思聯絡範圍內，組成一共犯團體，團體中之任何成員均為「
    犯罪行為人」，供犯罪所用之物，只要屬於「犯罪行為人」
    所有，均得宣告沒收，不以必屬於本案被告所有者為限（最
    高法院92年度臺上字第787號判決參照）。準此，數人共同
    犯罪之情形時，就因犯罪依法沒收之物，不論究係為共犯何
    人所有，就各共犯之判決均應宣告沒收之從刑。而供被告2
    人及「阿豪」共同犯前開2次竊盜犯行所用之鑰匙1支，係「
    阿豪」所有之情，業據被告林辰學供承在卷（見本院卷第55
    頁），雖未扣案，惟無證據證明業已滅失，爰依刑法第38條
    第1項第2款規定，於被告2人各該次犯行之主刑項下，分別
    宣告沒收。
據上論斷，應依刑事訴訟法第273條之1第1項、第299條第1項前
段，刑法第2條第1項前段、第28條、第47條第1項、第38條第1項
第2款、第51條第5款、第9款，修正前刑法第321條第1項第4款，
判決如主文。
本案經檢察官廖育賢到庭執行職務。
中    華    民    國   100    年    11    月    1     日
                  刑事第八庭    法  官  黃佳琪
以上正本證明與原本無異。
如不服本判決，應於收受判決後10日內向本院提出上訴書狀，並
應敘述具體理由；其未敘述上訴理由者，應於上訴期間屆滿後20
日內向本院補提理由書（均須按他造當事人之人數附繕本）「切
勿逕送上級法院」。
告訴人或被害人對於判決如有不服具備理由請求檢察官上訴者，
其上訴期間之計算係以檢察官收受判決正本之日期為準。
                                書記官  張雅慧
中    華    民    國   100    年    11    月    1     日
附錄論罪科刑法條：
修正前中華民國刑法第321條
犯竊盜罪而有左列情形之一者，處6月以上、5年以下有期徒刑：
一、於夜間侵入住宅或有人居住之建築物、船鑑或隱匿其內而犯
    之者。
二、毀越門扇、牆垣或其他安全設備而犯之者。
三、攜帶兇器而犯之者。
四、結夥三人以上而犯之者。
五、乘火災、水災或其他災害之際而犯之者。
六、在車站或埠頭而犯之者。
前項之未遂犯罰之。